Inventaris van het archief van de Commandant van het Smaldeel V, 1951-1955
Nationaal Archief, Den Haag
Commandant Smaldeel V (Marine)
Smaldeel V
1951-1955
D23916
2.10 meter; 29 inventarisnummers.
Normale geschreven, getypte en gedrukte documenten, geen bijzondere handschriften.
Nationaal Archief, Den Haag
Commandant van het Smaldeel V
Het archief van de Commandant van het Smaldeel V (1951-1955) bestaat voornamelijk uit een verzameling van correspondentie Stafbehandelingensbladen. Tevens bevat het archief enige stukken betreffende de generale orders voor de oefening Castinets, de moederbladen van het oefensmaldeel 5, en rapporten aangaande een oefening van het smaldeel met de US Sixth Fleet in de Middellandse Zee.
Archiefvorming
Geschiedenis van het archiefbeheer
De verwerving van het archief
Het archief is krachtens bepalingen van de Archiefwet overgebracht.
2.12
Aanwijzingen voor de gebruiker
Openbaarheidsbeperkingen
Volledig openbaar.
Materiële beperkingen
Aanvraaginstructie
Openbare archiefstukken kunnen online worden aangevraagd en gereserveerd. U kunt dit ook via de terminals in de studiezaal van het Nationaal Archief doen. Om te kunnen reserveren dient u de volgende stappen te volgen:
U maakt een profiel aan op www.gahetna.nl, en logt vervolgens in
Via de archiefinventaris (alleen de beschrijvingen met rode nummers) selecteert u het gewenste archiefstuk door op de knop 'Reserveren' te klikken
In het volgende scherm geeft u aan op welke dag u het archiefstuk wilt inzien
Indien u zich bevindt in de studiezaal en een tafelnummer heeft ontvangen kunt u dit nummer vermelden. Als u geen tafelnummer heeft kunt u tafelnummer 777 laten staan
Vervolgens bevestigt u uw reservering door deze te versturen.
Verwant materiaal
Beschikbaarheid van kopieën
Beschrijving van de series en archiefbestanddelen
- Correspondentie Stafbehandelingsbladen, nr. 1 t/m 4350, 1951-1955; 1-24B; 22 pakken
  - nr. 1 t/m 150 1951, 1
  - nr. 151 t/m 250 1951, 2
  - nr. 252 t/m 317 1951, 3
  - nr. 318 t/m 399 1951, 3A
  - nr. 401 t/m 546 1951, 4
  - nr. 556 t/m 724 1951, 5
  - nr. 726 t/m 850 1951-1952, 6
  - nr. 852 t/m 949 1952, 7
  - nr. 951 t/m 1109 1952, 8
  - nr. 1110 t/m 1238 1952, 9
  - nr. 1243 t/m 1400 1952, 10
  - nr. 1401 t/m 1556 1952, 11
  - nr. 1557 t/m 1700 1952, 12
  - nr. 1704 t/m 1854 1952, 13
  - nr. 1855 t/m 2016 1952, 14
  - nr. 2021 t/m 2160 1952-1953, 15
  - nr. 2161 t/m 2319 1952-1953, 16
  - nr. 2321 t/m 2528 1952-1953, 17
  - nr. 15 t/m 2239 1951-1952, 22
  - nr. 2530 t/m 2841 1952-1953, 24
  - nr. 2851 t/m 3100 1953, 24A
  - nr. 4002 t/m 4350 1955, 24B
- Correspondentie Conditions D'Execution de la phase, no. 1 t/m 13, 1951; 18-18A; 2 pakken
  - no. 1 t/m 8, 18
  - nr. 9 t/m 13, 18A
- Correspondentie General orders for Exercisie oefening Castinets, 1952; 19; 1 pak
- Rapporten betreffende de oefeningen van smaldeel 5 met U.S. Sixth Fleet in de Middelandse Zee, 1951; 20; 1 pak
- Moederbladen oefensmaldeel 5, nr. 1 t/m 4689, 1951-1953; 21, 23; 2 pakken
  - nr. 1 t/m 2523 1951-1952, 21
  - nr. 2079 t/m 4689 1953, 23
- Supplement: ingekomen en minuten van uitgaande stukken betreffende o.a. oefeningen van smaldeel 5, 1951-1952; 25; 1 pak